臺灣高等法院刑事判決　　　　　　　　96年度上訴字第2330號
上　訴　人　臺灣基隆地方法院檢察署檢察官
上　訴　人
即　被　告　甲○○
選任辯護人　張漢榮律師
被　　　告　乙○○
指定辯護人　義務辯護人　林銘龍律師
上列上訴人等因被告等違反槍砲彈藥刀械管制條例等案件，不服
臺灣基隆地方法院95年度訴字第962號，中華民國96年4月24日第
一審判決（起訴案號：臺灣基隆地方法院檢察署95年度偵字第
4829號），提起上訴，本院判決如下：
    主  文
原判決關於甲○○部分撤銷。
甲○○未經許可，持有可發射子彈具有殺傷力之槍枝，處有期徒
刑肆年，併科罰金新台幣陸萬元，罰金如易服勞役，以新台幣壹
仟元折算壹日。未扣案可發射子彈具有殺傷力之槍枝壹支、具有
殺傷力之子彈肆顆均沒收；又意圖為自己不法之所有，以恐嚇使
人將本人之物交付，處有期徒刑貳年。應執行有徒刑伍年，併科
罰金新台幣陸萬元，罰金如易服勞役，以新台幣壹仟元折算壹日
。未扣案可發射子彈具有殺傷力之槍枝壹支、具有殺傷力之子彈
肆顆均沒收。
其他上訴駁回。
    事  實
一、甲○○於民國93年間，在網路上以新台幣（下同）5 萬元之
    代價，向身分不詳之人購買可發射子彈具有殺傷力之槍枝1
    支、可供擊發具有殺傷力之子彈7顆，即未經許可而持有，
    嗣其前往山區對空擊發子彈，以檢驗上開槍彈，經擊發後，
    繼續未經許可持有上開槍枝及剩餘5顆子彈。至95年2、3月
    間，甲○○知悉慶耀營造有限公司（下稱慶耀公司）標得臺
    北縣瑞芳鎮三爪子坑溪分洪隧道工程，委由其姨丈蔡心培擔
    任該工程之專案經理，甲○○竟另行起意，意圖為自己不法
    之所有，於95年6月14日下午，取出其中3顆子彈，以紅色盒
    子盛裝後，前往位於臺北縣瑞芳鎮○○○○路64之27號之慶
    耀公司工務所，持該盒子向蔡心培恫稱盒內有3顆子彈，恐
    嚇慶耀公司蔡心培給付300萬元保護費後離去。續於95年6月
    19 日凌晨2時許，持前開槍彈，前往上址慶耀公司工務所，
    朝工務所之鐵門射擊1槍，子彈貫穿工務所鐵門及其內玻璃
    門（該支槍枝及剩餘子彈均未扣案，甲○○持有該支槍枝及
    剩餘子彈至95年6月19日止）。因慶耀公司尚未給付金錢，
    甲○○又於95年7月20日教唆葉世彥、簡文煌、嚴呈輝、綽
    號「小龍」之成年男子前往慶耀工務所毀物傷人，該4人共
    同於當日上午10時50分許，搭計程車抵達慶耀公司工務所，
    進入該處後拉下鐵門，分持伸縮鐵棍砸毀工務所內之電腦螢
    幕3台、電視2台、辦公桌、木桌各1張、玻璃置物櫃2個等物
    ，並毆打該公司職員林志哲、郭志宏，致林志哲受有頭皮撕
    裂傷、雙前臂瘀挫傷、右下肢挫傷，郭志宏受有背部挫傷、
    左肘挫傷、左前臂挫傷、右上臂挫傷、右手背挫傷等傷害（
    傷害、毀損部分，業經林志哲、郭志宏、慶耀公司撤回告訴
    ，由原審為不受理判決確定），以此方式作為恐嚇取財之方
    法，致慶耀公司、蔡心培心生畏懼，而於95年10月4日委由
    長盛營造股份有限公司（下稱長盛公司）之職員，將60萬元
    匯入甲○○所有中國信託商業銀行基隆分行帳號0000000000
    00號帳戶內。嗣因葉世彥涉嫌寄藏槍、彈，為警於95年10月
    25日晚間8時30分許，持搜索票至葉世彥及乙○○共同居住
    之臺北縣蘆洲市○○○路33巷3、5號執行搜索，在停放於地
    下室之6380-KL號休旅車內查獲6把改造槍枝及子彈，適甲○
    ○亦在場，始為警察悉上情（葉世彥寄藏槍彈部分，業經原
    審判處有期徒刑4年，併科罰金新台幣9萬元確定）。
三、案經臺北縣政府警察局瑞芳分局報請臺灣基隆地方法院檢察
    署檢察官偵查起訴。
    理  由
甲、甲○○部分：
壹、程序方面：
一、證人即同案被告葉世彥雖於原審證稱：甲○○曾於95年6月
    中旬在伊與乙○○位於蘆洲市○○○路居所，向伊借過1支
    槍枝及子彈，約借1個禮拜，該支槍枝即係伊於95年10月25
    日為警查扣4支手槍中的1支，槍的後面是平的云云（見原審
    卷(二)第66至68頁）。惟此核與其於警詢所稱：甲○○係持自
    己所有之手槍，於95年6月19日去慶耀公司工務所槍擊等語
    不符（見偵字第4829號卷(一)第46頁），且證人葉世彥於95年
    10 月25日為警查扣之槍、彈，經與被告甲○○持往工務所
    射擊所遺留彈殼之彈底特徵紋痕均不吻合（詳如後述），顯
    見證人葉世彥上揭證詞與事實不符，應認其係配合被告嗣於
    偵訊時始更異之說詞，本院審酌證人葉世彥警詢時間即係查
    獲翌日（即95年10月26日），當時較不易匿飾及及衡量其等
    間之利害關係，復經全程錄音，且出於自由意志陳述，其於
    警詢中對其本人受託寄藏槍、彈，與被告所有槍、彈之類別
    、數量，皆分別描述詳細具體，相較其嗣於原審上揭不一之
    證詞，應認其於警詢中所述具有較可信之特別情況，該陳述
    實為證明被告犯罪存否所必要，依刑事訴訟法第159條之2規
    定，應認證人葉世彥於警詢所述有證據能力。
二、證人簡文煌、嚴呈輝於警詢所述；證人林志哲、郭志宏、蔡
    武成、黃淑萍於警詢、偵訊之證述；證人蔡心培及被告甲○
    ○、葉世彥（均以證人身分）於偵訊之證述，被告、辯護人
    均未於言詞辯論終結前聲明異議，依刑事訴訟法第159條之5
    第2項、第1項規定，視為同意作為證據，且經未院審酌前開
    證人之證述，核無非出於自由意願而為陳述或遭違法取證，
    偵訊中亦經具結，認警詢、偵訊筆錄作成之情況均屬適當，
    自均應有證據能力。
貳、認定犯罪事實所憑證據及理由：
    訊據上訴人即被告甲○○固坦承確於95年6月14日下午，持
    內有3顆子彈之紅色盒子至慶耀公司工務所，向蔡心培表示
    盒內有3顆子彈，且於95年6月19日凌晨2時許，持槍彈朝慶
    耀公司工務所鐵門射擊1槍，另於95年7月20日教唆葉世彥、
    簡文煌、嚴呈輝、「小龍」等人，持棍棒等物，前往慶耀公
    司工務所傷害職員及毀壞工務所內辦公用品，蔡心培於95年
    10月4日曾以長盛公司名義，將60萬元匯入其帳戶等情，惟
    矢口否認有恐嚇取財之犯行，辯稱：伊於知悉慶耀公司標得
    前揭隧道工程後，向蔡心培表示欲承攬相關土方工程，經蔡
    心培口頭同意，然嗣後聽聞慶耀公司欲將該土方工程委由其
    他公司承攬，心生不滿，因伊前於95年6月間某日，在臺北
    縣蘆洲市○○○路33巷3、5號見葉世彥持有槍彈，遂於95
    年6月13日晚間7、8時許，在蘆洲市該址向葉世彥借用1把裝
    有子彈之槍枝，於翌日下午，取出該槍內之子彈3顆，以紅
    色盒子盛裝持至慶耀公司工務所，向蔡心培表示盒內有3顆
    子彈，要求蔡心培依約將該土方工程交由伊承攬施作，並未
    要求給付300萬元，之後，伊至慶耀公司工務所開槍及教唆
    葉世彥等人至工務所毀物傷人，目的均為迫使慶耀公司將該
    土方工程委由伊承攬。伊於95年10月間向蔡心培借款60萬元
    ，因蔡心培表示無資力，蔡心培遂向長盛公司借款60萬元匯
    入伊帳戶，此僅屬一般私人借貸關係，並非恐嚇取財云云。
一、就持有槍彈部分：
  (一)被告甲○○確於95年6月14日下午，持內有3顆子彈之紅色盒
    子，至慶耀公司工務所，向蔡心培表示盒內有3顆子彈，且
    於95年6月19日凌晨2時許，持槍彈朝慶耀公司工務所之鐵門
    射擊1槍，另於95年7月20日教唆葉世彥、簡文煌、嚴呈輝、
    「小龍」等人，持棍棒等物，前往慶耀公司工務所毀物傷人
    之事實，業據被告甲○○坦承無誤（見偵字第4829號卷(一)第
    16 至17頁，卷(二)第37至38頁，原審聲羈卷第6至7頁，原審
    卷(一)第20、21頁、第154頁），核與證人蔡心培、葉世彥、
    簡文煌、嚴呈輝、林志哲、郭志宏證述之情節相符（見前開
    偵卷(一)第36至58頁、第89至95頁、第97頁至第101頁，偵卷
    (二)第30至33頁、第44頁至第45頁、第88頁至第94頁、第127
    頁至第132頁，原審卷(二)第13至24頁、第65至73頁），並有
    慶耀公司工務所95年7月20日監視器錄影翻拍照片、林志哲
    及郭志宏診斷證明書在卷可憑（見前開偵卷(一)第96頁、第
    102頁、第247至256頁），上揭事實堪以認定。又被告甲○
    ○於95 年6月19日凌晨持往慶耀公司工務所射擊之槍枝雖未
    扣案，然被告甲○○持該槍枝朝工務所鐵門射擊後，子彈貫
    穿該所鐵門及其內玻璃門，有現場照片附卷可稽（見前揭偵
    卷(一)第235至245頁），而現場遺留之彈頭及彈殼各1顆，經
    鑑定後，分屬彈頭之鉛心碎片及口徑9mm制式彈殼，此有內
    政部警政署刑事警察局95年7月28日刑鑑字第0950090199號
    槍彈鑑定書附卷可稽（見前揭偵卷(一)第119至122頁）。足見
    被告甲○○所持該支槍枝，可裝填子彈擊發，且經擊發之該
    顆制式子彈，既可貫穿金屬材質鐵門，並進而穿透鐵門內之
    玻璃門，堪認該槍枝機械性能良好，具有相當之動能，與經
    擊發之制式子彈1顆，應均具有殺傷力。
  (二)上揭持有槍、彈之事實，迭據被告甲○○於警詢、偵訊及檢
    察官聲請羈押，於原審訊問時，均坦承：伊持往慶耀公司工
    務所射擊之槍彈，係伊於2、3年前，在網路上以5萬元之價
    格購入等語（見前揭偵卷(一)第15頁，偵卷(二)第38頁，聲羈卷
    第6頁），核與證人葉世彥於警詢時證稱：95年6月19日慶耀
    公司工務所遭槍擊案，係甲○○持甲○○自己所有手槍前往
    開槍等語相符（見上揭偵卷(一)第46頁）。被告甲○○嗣雖改
    稱：上開槍彈係向葉世彥借用，並非上網購買云云，然查：
  1.被告甲○○稱其於95年6月13日晚間，在臺北縣蘆洲市○○
    ○路33巷3、5號向葉世彥借用槍彈，持往工務所射擊，警詢
    時因擔心葉世彥遭警懷疑與前開槍擊案有關，始稱所持槍彈
    為上網購買云云。惟被告甲○○與葉世彥為警查獲後，一同
    於翌日（95年10月26日）製作警詢筆錄，葉世彥於警詢時即
    已坦承受託寄藏扣案槍彈，並明確供出係被告甲○○持己有
    槍彈至慶耀公司工務所犯案，已如上述，參以被告甲○○自
    始均坦承係其個人前往慶耀公司工務所犯案，如該槍彈確係
    被告甲○○向葉世彥借用，被告甲○○已無為迴護葉世彥而
    迭於警詢、偵訊及聲請羈押時均陳稱係其個人上網購買，且
    數次均為一致吻合陳述之必要，被告甲○○上揭辯詞，顯違
    經驗法則，實無足採。
  2.被告甲○○尚於原審當庭指認葉世彥寄藏之扣案編號
    0000000000號槍枝，即係其向葉世彥借用之槍枝，同時陳稱
    ：因該槍枝之握把處有1個按鍵，構造較特別，故得以確認
    云云（見原審卷(一)第155頁），證人葉世彥雖亦於原審證稱
    ：伊曾將扣案槍彈中1把手槍借予甲○○，該槍枝後方構造
    是平的，可以確認係借給甲○○之該支槍枝云云（見原審卷
    (二)第68頁）。惟被告甲○○於95年6月19日在慶耀公司工務
    所門口射擊所遺留彈殼之彈底特徵紋痕，與扣案6把槍枝試
    射之彈殼均不吻合，足認被告持往工務所射擊之槍枝，均非
    扣案之6把槍枝，此有內政部警政署刑事警察局96年3月9日
    刑鑑字第0960018959號函供參（見原審卷(二)第103頁），是
    被告甲○○及證人葉世彥上揭所述，皆與鑑定結果不符，顯
    非屬實。故證人葉世彥上開證述無足佐證被告前揭辯詞。
  3.被告甲○○經原審提示上開彈殼比對結果後，再度改稱：因
    伊向葉世彥借用槍枝後，葉世彥曾將原持有之槍枝歸還他人
    ，至95年10月間始持有扣案槍枝，伊不知葉世彥2次持有之
    槍枝是否有被更換或有另1支同型槍枝云云。惟此部分涉及
    葉世彥除於95年10月間受託寄藏扣案槍彈外，是否有另於
    95年6月間持有槍彈之犯行。經審酌葉世彥之歷次陳述如下
    ：
　　葉世彥於95年10月26日偵訊時證稱：扣案槍彈除1把槍為
　　　甲○○所有外，其餘槍彈係「阿文」於查獲前1週，以網
　　　路遊戲及電話與伊約定見面，伊1人前往指定地點，「阿
　　　文」在瑞芳一坑前往四腳亭之路上交付等語（見上揭偵卷
　　　(二)第45頁、第48頁）。
　　葉世彥於95年11月9日偵訊時證稱：「阿文」交付槍枝之
　　　地點在臺北市○○○路「王正中」之公司，當時「王正中
　　　」在場，「阿文」先後於95年6月底及伊為警查獲前1週，
　　　分別交付槍枝予伊保管，第1次「阿文」先以網路電話與
　　　伊聯絡，見面後「阿文」交付4把短槍，之後，伊將該等
　　　槍枝歸還，而「阿文」交付槍枝前後期間，均無他人知悉
　　　此事等語（見上開偵卷(二)第109至111頁）。
　　葉世彥於95年12月4日偵訊及95年12月22日原審訊問時，
　　　均供稱：第1次是「王正中」以有工作要介紹為由，邀請
　　　伊至「王正中」公司見面，伊開乙○○所有車輛，搭載甲
　　　○○一同前往，但甲○○在樓下等待，伊上樓後僅見「王
　　　正中」及「阿文」，「王正中」及「阿文」表示要伊保管
　　　槍枝，伊為求「王正中」介紹工作，即表示同意，「王正
　　　中」遂交付盛裝槍枝之袋子，伊下樓後，在車上將上情告
　　　知甲○○，並將該等槍枝藏放於乙○○車上，數日後即行
　　　歸還「王正中」等語（見前開偵卷(二)第155至156頁，原審
　　　卷(一)第22頁）。
　　葉世彥於96年3月22日原審審理時又改稱：甲○○未與伊
　　　一同前往「王正中」之公司等情（見原審卷(二)第65頁）。
　　堪認證人葉世彥於初次偵訊時，未曾提及「阿文」於95年6
　　月間要求其代為保管槍枝等情。其嗣於偵訊時雖更異前詞，
　　改稱：「阿文」前於95年6月間即要求伊代為保管槍枝云云
　　，然葉世彥於95年6月間另持有槍枝之犯行既未遭查獲，何
　　需嗣後另行坦認此部分犯行，若係為表悔誤而願供承，則何
　　以未於警詢及偵查初訊時即供出此部分犯行？是其嗣後自行
　　供出該部分犯行之動機，已非無疑。又自葉世彥之前後供述
　　內容觀之，就「阿文」於95年6月間如何與其聯絡一節，先
　　稱係「阿文」以網路電話聯絡見面事宜，後改稱係「王正中
　　」以有工作要介紹為由，主動與其聯絡見面，前後證述已扞
　　格不一；另就其於95年6月前往「王正中」公司之情形，先
　　稱當時甲○○陪同前往，嗣改稱甲○○並未陪同前往，並稱
　　其先前所述甲○○陪同前往「王正中」公司一節，係故意陷
　　害甲○○云云（見原審卷(二)第71頁），然葉世彥果若故意陷
　　害被告，衡情當稱被告甲○○陪同其一同前往「王正中」公
    司內，甚或指稱「王正中」等人係將槍彈交付予其與被告甲
    ○○一同代為保管等情，始足以達其所稱陷害被告甲○○之
    目的，何需稱被告甲○○僅在樓下等候，「王正中」等人係
    將槍彈交由其1人保管云云，足見葉世彥上揭陷害被告甲○
    ○之說詞，僅係附合被告甲○○更異之說詞，無足採信。
　4.被告甲○○雖於原審以證人身分證稱：伊於95年6月間，聽
    聞葉世彥表示友人將槍彈寄放於葉世彥處，遂於95年6月13
    日向葉世彥借用槍彈，並於翌日取出3顆子彈，前往慶耀公
    司工務所，復於95年6月19日持該槍彈至慶耀公司工務所射
    擊云云。然被告甲○○持往慶耀公司工務所射擊之槍彈，究
    係被告甲○○向葉世彥借取，抑係被告甲○○於93年間上網
    購買而持有，嗣於95年間另行基於恐嚇取財之犯意，持以射
    擊一節，涉及被告甲○○本身之刑責認定，故其證述是否屬
    實，尚應視其他客觀證據認定之。然葉世彥上揭所稱「王正
    中」及「阿文」於95年6月間交付4把短槍之證詞，已因前後
    不一無足為被告甲○○有利之認定，且該4把短槍未扣案，
    亦無從佐證被告甲○○上揭證詞，應認被告上揭所述，僅係
    推諉卸責之詞，實無足採。
  5.綜上，被告甲○○自93年間上網購買槍彈而未經許可持有，
    嗣另行起意於95年6月19日持該槍彈至慶耀公司工務所射擊
    一事堪以認定。該槍彈雖未扣案，無從知悉被告甲○○持有
    該槍彈之實際終了時間，惟被告甲○○既持該槍彈作案，於
    作案後為免遭查獲，衡情當會立即處理掉該槍彈，故本院從
    被告甲○○有利之認定，認定被告自93年間持有該槍彈至95
    年6月19日止。甲○○原先購買子彈共7顆，經其至山上試射
    剩餘5顆子彈（見上揭偵卷(二)第38頁），且於95年6月19 日
    至慶耀公司工務所射擊1顆，應尚餘4顆子彈，該批子彈既係
    被告甲○○同批購買，且經被告甲○○陸續以同一支槍枝射
    擊，均能擊發，並能貫穿金屬材質鐵門，進而穿透鐵門內之
    玻璃門，堪認剩餘之4顆子彈應亦具有殺傷力。故本件事證
    明確，被告甲○○持有槍彈之犯行洵堪認定，應依法論科。
二、就恐嚇取財部分：
  (一)此部分事實，業據證人蔡心培證稱：甲○○於95年6月14日
    下午，持紅色盒子至慶耀公司工務所，表示盒內有3顆子彈
    ，要伊將盒子打開，並稱有人要他傳達要保護費300萬元，
    伊當時有感到害怕，至同年月19日，聽說工務所遭人開槍，
    即懷疑是甲○○所為，而工務所遭人砸毀後，伊曾交付估價
    單予甲○○，但甲○○均未完成估價，之後縣政府要求慶耀
    公司限期完工，甲○○再次表示欲承攬土方工程，伊認為若
    甲○○承攬土方工程，應該不會再要求給付款項，遂同意甲
    ○○估價，惟因甲○○估價過高，無法交由甲○○承攬，而
    甲○○即表示先前之事也要處理，伊認為甲○○所指即為給
    付保護費一事，其間雙方陸續洽談，甲○○要求借款120萬
    元，因當時協力廠商得知慶耀公司工務所遭開槍之事不敢進
    駐，伊懷疑開槍之事與甲○○有關，為使工程順利進行，即
    同意先行支付60萬元予甲○○，因伊當時在金門，遂委請熟
    識之長盛公司員工代為匯款予甲○○，其並向甲○○表示俟
    工程順利施作，再行支付其他款項等語（見前揭偵卷(二)第31
    至33頁，原審卷(二)第13至21頁）。被告甲○○亦坦認其於95
    年6月14日持子彈至工務所找蔡心培，並於同年月19日持槍
    至工務所門口射擊，復於同年7月20日教唆葉世彥等人砸毀
    工務所，而蔡心培於95年10月4日確以長盛公司之名義，匯
    款60萬元至其帳戶等情，此有合作金庫銀行取款憑條、匯款
    傳票及中國信託商業銀行95年10月13日中信銀集作
    000000000076號函檢附被告帳戶交易紀錄在卷可憑（見前開
    偵卷(一)第96頁、第102頁、第132至139頁、第247至256頁）
    ，足認證人蔡心培上開證述核屬有據，應堪採信。
  (二)被告甲○○雖以蔡心培曾口頭同意將土方工程委由其承攬，
    嗣後，蔡心培竟找他人估價，致其心生不滿，始持子彈前往
    工務所，並開槍射擊工務所大門及教唆他人至工務所毀物傷
    人，但其未向蔡心培要求給付300萬元等情置辯。惟據證人
    蔡心培證稱：伊與甲○○雖有親戚關係，然平常少有互動，
    亦無聯絡，伊於95年2、3月間，擔任前述三爪子坑溪分洪隧
    道工程之專案經理後，雙方始有聯絡，且之前伊與甲○○並
    無金錢往來關係，伊匯款予甲○○後，甲○○並未書立借據
    等語（見原審卷(二)第13頁、第15頁、第19頁），及被告甲○
    ○坦承蔡心培曾要求其書立借款60萬元之借據，其表示雙方
    有親戚關係，蔡心培為何對其不信任，蔡心培即未再要求其
    書立借據等情（見原審卷(一)第154頁），堪認被告甲○○雖
    以借款名義，向蔡心培借用前述60萬元，惟被告甲○○並未
    書立借據予蔡心培，而蔡心培與被告甲○○雖有親戚關係，
    然其等平時關係並非密切，前亦無金錢往來關係，果若被告
    甲○○所述其攜帶子彈、至工務所開槍射擊及教唆他人砸毀
    工務所之目的，僅係單純要求蔡心培同意將土方工程交由其
    承攬施作，從未要求蔡心培交付金錢等情屬實，則蔡心培何
    以竟同意將數額非微之60萬元，以毋庸書立借據，亦未言及
    還款日期、方法之方式，借予關係非屬密切，前亦無借貸關
    係之被告甲○○，足見被告甲○○辯稱60萬元僅為單純借貸
    關係云云，顯與常情有違。復以，蔡心培與被告甲○○雖有
    親戚關係，惟雙方於本案前少有互動關係，亦無金錢往來，
    其等先前當無仇怨或財務糾紛，則蔡心培應無刻意設詞構陷
    被告之必要，是被告甲○○上揭辯詞，應係事後卸責之詞，
    無足採信。
  (三)證人蔡心培雖於原審審理時改稱：因協力廠商得知工務所遭
    開槍之事，不敢進駐施作，當時，甲○○向伊借款，伊認為
    若開槍一事非甲○○所為，因甲○○係在地人，若借款予甲
    ○○，如有他人找麻煩，甲○○可代為處理，若開槍一事確
    為甲○○所為，甲○○應該就不會再來云云，與其前於偵訊
    中所稱：因伊認為開槍一事與甲○○有關，為使工程順利進
    行，始付款予甲○○等語稍有不符。然被告甲○○持子彈至
    工務所開口要保護費，再開槍射擊工務所大門，又教唆他人
    砸毀工務所及毆傷職員，衡情，被告甲○○應已對蔡心培心
    理造成相當程度之恐懼，且蔡心培與被告甲○○有親戚關係
    ，而蔡心培於原審到庭作證時，被告甲○○亦在場，故蔡心
    培於原審審理時所為之證述，即可能係出於袒護被告甲○○
    之心態而為，應以證人蔡心培於偵訊時其心理壓力較小之情
    況下所為之證述較屬可採。
  (四)被告甲○○之辯護人雖聲請本院向台北縣政府函查慶耀公司
    承包上揭工程之施工期間為何？有否申請停工？停工原因為
    何？欲證明慶耀公司停工原因實係土地徵收問題，並非協力
    廠商不願進駐，惟慶耀公司上揭工程實際停工原因為何，與
    被告甲○○確有持槍射擊恫嚇慶耀公司之犯行無涉，並無函
    查之必要。綜上，被告甲○○確於95年6月14日持3顆子彈至
    慶耀公司工務所，要求蔡心培給付300萬元，嗣復以持槍至
    工務所門口射擊及教唆他人毀物傷人之方式，著手於恐嚇取
    財之犯行，致蔡心培心生畏懼，而於95年10月4日委由長盛
    公司之員工，匯款60萬元予被告之恐嚇取財犯行，事證明確
    ，被告甲○○犯行堪以認定，應依法論科。
參、論罪科刑部分：
一、被告甲○○犯槍砲彈藥刀械管制條例行為後，刑法業經修正
    ，並自95年7月1日生效施行，有關本件情形：
  (一)刑法第42條第2項前段關於易服勞役之折算標準，原依罰金
  　罰鍰提高標準條例第2條之規定提高100倍，而為以銀元100
  　元至300元折算1日，修正為以新台幣1000元、2000元、3000
  　元折算1日，修正後刑法第42條第3項前段規定較有利於被告
  　。
  (二)修正後刑法第51條第5款將數罪併罰之有期徒刑，合併應執
    行刑期最高度提高為30年，顯較修正前規定20年不利於被告
    ，應適用修正前刑法第51條第5款之規定定執行刑。且第33
    條第5款將罰金最低額提高，亦以修正前規定有利被告。
  (三)本件綜合上揭新舊刑法比較之結果，並本於統一性及整體性
  　原則，就罪刑部分，修正前之刑法較有利於被告，爰一體適
    用修正前之刑法。就易服勞役部分，則適用較有利於被告之
    修正後刑法。
二、按行為人持有之槍枝，是否為槍砲彈藥刀械管制條例第7條
    第1項所管制之手槍，應視槍枝本身之構造與威力而定，非
    以其是否為各國合法武器廠製造之槍枝為斷，苟經鑑定結果
    ，該槍雖屬仿造，但構造精良，型式及性能與一般制式手槍
    相當，即應成立未經許可持有手槍罪（最高法院92年度台上
    字第6807號判決可參）。本件被告甲○○持有之槍彈雖未扣
    案，無從鑑定是否為制式手槍，或就該槍枝之型式、性能是
    否與制式手槍相當一節進行鑑定，基於罪疑唯輕原則，僅得
    以認定該槍枝係屬可發射子彈具有殺傷力之槍枝，故核被告
    甲○○所為，係犯槍砲彈藥刀械管制條例第8條第4項未經許
    可持有可發射子彈具有殺傷力之槍枝罪，及同條例第12條第
    4項未經許可持有子彈罪。公訴人就被告甲○○持有槍枝部
    分認被告甲○○係犯該條例第7條第4項之非法持有手槍罪，
    起訴法條容有未洽，應予變更。
三、又按恐嚇取財罪係以危害通知他人，使該人主觀上生畏怖心
    之行為，危害通知之方式並無限制，茍足以使對方理解其意
    義之所在，並足以影響其意思之決定與行動自由者均屬之。
    本件被告甲○○於95年6月14日前往慶耀公司工務所，向蔡
    心培表示其持有3顆子彈，要求蔡心培給付300萬元保護費，
    並繼而以持槍至工務所門口射擊及教唆他人毀損工務所及毆
    人之方式，著手於恐嚇取財之犯行，已使蔡心培主觀上產生
    畏懼之心而給付60萬元，揆諸首揭所述，核被告甲○○所為
    ，係犯刑法第346條第1項之恐嚇取財罪。其多次行為係為達
    同一恐嚇取財目的，應僅論以一罪。
四、被告甲○○同時持有前揭槍枝及子彈，係以一行為觸犯槍砲
    彈藥刀械管制條例第8條第4項及第12條第4項之罪名，為想
    像競合犯，應依刑法第55條前段之規定，從一重依未經許可
    持有可發射子彈具有殺傷力之槍枝罪處斷。又按未經許可，
    持有槍彈，若以之犯他罪，2罪間之關係，端視其開始持有
    槍彈之原因為斷，如早已非法持有槍彈後，始另起意犯他罪
    ，或意圖犯甲罪而持有槍彈，卻持以犯乙罪，均應以數罪併
    罰論處（最高法院93年度台上字第187號判決可參）。本件
    被告甲○○係於93年間購買槍彈，嗣於95年2、3月間，始知
    悉慶耀公司標得前開工程，顯見被告甲○○購買上開槍彈時
    ，無從預見數年後慶耀公司標得該工程等情，堪認被告甲○
    ○持該等槍彈實行恐嚇取財之行為，係另行起意所為，依據
    前揭所述，被告甲○○所為前揭2罪，應予分論併罰。
五、公訴意旨另以：被告甲○○為遂行前開恐嚇取財之犯行，與
    乙○○、葉世彥共同於不詳時地，取得扣案之槍彈藏放在被
    告借用之臺北縣瑞芳鎮○○○○路204號房屋、乙○○承租
    之臺北縣蘆洲市○○○路33巷3、5號及乙○○所有之6380-
    KL號小客車內，於95年10月25日20時30分許，警方持搜索票
    ，在蘆洲市前址屋內電視櫃中查獲槍管（有來復線）1支、
    子彈1顆，客廳抽屜內查獲彈匣1個，麻將桌內查獲手銬2付
    ，衣櫃內查獲防彈衣2件、伸縮鐵棍3支，蘆洲市前址地下停
    車場之6380-KL小客車內查獲2只手提袋，內有仿衝鋒槍製造
    換裝土造金屬槍管之衝鋒槍2支（烏玆衝鋒槍及短烏玆衝鋒
    槍各1支）、仿Beretta手槍1支、仿SIG SAUER手槍1支（含
    彈匣）、仿HK手槍1支（含彈匣）、仿CLOCK手槍1支（含彈
    匣）、9厘米子彈107顆、12 GAUGE霰彈槍子彈21顆、8.9厘
    米金屬彈頭11顆、仿BERETTA手槍零件（制式手槍之槍身護
    木及金屬槍身、M9型保險鈕、92FS型抓子鉤、槍管固定插銷
    、土造槍管、彈簧）、長槍零件（仿步槍之上下節套、槍托
    、護木）、彈殼5個；另於臺北縣瑞芳鎮○○○○路204號內
    ，查獲手槍滑套2個，因認被告甲○○涉有槍砲彈藥刀械管
    制條例第7條第4項、第12條第4項未經許可持有槍彈罪嫌云
    云。訊據被告甲○○固坦承曾向葉世彥自上開扣案槍枝中，
    借用1把手槍至慶耀公司工務所開槍射擊等情，惟堅決否認
    其餘槍彈為其持有等語。經查：
  (一)被告甲○○固稱其係持用扣案槍枝中1把手槍前往工務所射
    擊云云，惟其至工務所開槍射擊所遺留之彈殼特徵，經與扣
    案槍枝試射後之子彈比對均不相符，已如前述，是認被告甲
    ○○前開所述與事實不符。又葉世彥雖曾稱被告甲○○於95
    年6月間，陪同其一同前往「王正中」之公司，「王正中」
    及「阿文」當日交付槍枝委其保管等情，然葉世彥就其於95
    年6月間，曾受「王正中」及「阿文」之託，代為保管槍枝
    一節，所述前後不一，已難採信，業於前述，自無從以此逕
    行認定被告甲○○與葉世彥確有共同持有槍彈之犯行。再者
    ，臺北縣蘆洲市○○○路33巷3、5號該址，平時係由乙○○
    及葉世彥居住，被告甲○○未居住其內一節，業經證人乙○
    ○及葉世彥證述明確（見原審卷(二)第70、74頁），自不得僅
    以查獲扣案槍彈時，被告甲○○亦在該址內，逕謂該等槍彈
    係屬被告甲○○與乙○○、葉世彥共同持有。
  (二)另於臺北縣瑞芳鎮○○○○路204號內，查獲手槍滑套2個，
  　均非屬槍砲之主要組成零件，此有內政部96年1月16日內授
　  警字第0960870102號函在卷可稽（見原審卷(一)第101頁），
　　故難以此認定被告甲○○涉犯何項罪嫌。
  (三)綜上，被告甲○○既未實際居住於臺北縣蘆洲市上揭乙○○
    租處，即無從僅憑警方於該址及停放該址地下室之車輛中查
    獲扣案槍彈時，被告甲○○亦於該址一事，遽認該等槍彈係
    被告甲○○持有。此外，復無其他積極證據足證被告甲○○
    有公訴人所指之此部分犯行，本應就此部分為無罪判決，惟
    檢察官認此部分與前開恐嚇取財部分，有牽連犯之裁判上一
    罪關係，爰不另為無罪之諭知，併此敘明。
六、原審以被告甲○○犯行明確，予以論罪科刑，固非無見，惟
　　公訴人起訴被告甲○○持有槍彈部分，係犯槍砲彈藥刀械
　　管制條例第7條第4項之持有手槍罪，原判決認定被告甲○○
　　係犯該條例第8條第4項之持有可發射子彈具有殺傷力之槍枝
　　罪，卻未變更起訴法條，容有未洽。原判決以被告甲○○
　　於95年10月25日始為警查獲，而認定其持有槍彈之終止時間
　　至該日為止。然被告甲○○持有之槍彈既未扣案，應從被告
　　甲○○有利認定，認定其於95年6月19日持槍至慶耀公司工
　　務所射擊之當日，為持有槍彈之終止日，原判決上開認定，
　　尚有違誤。原判決以被告甲○○射擊剩餘4顆子彈（原判
    決誤載為6顆子彈），因未扣案，而認定均無殺傷力。惟被
    告甲○○購買槍枝同時購入7顆子彈，經其試射後剩5顆，又
    至慶耀公司工務所射擊1顆，剩4顆子彈，上揭子彈既係同時
    同批購入，且均可以同一支槍枝擊發，並可貫穿金屬鐵門、
    玻璃門，應均認有殺傷力，原判決上揭認定，自有未合。
    被告持有槍彈後，刑法業經修正，原審未為新舊法比較適用
    ，尚非適法。被告甲○○上訴猶執前詞否認恐嚇取財，並稱
    槍彈是向葉正彥借用云云，固無可採，惟原判決既有前揭可
    議之處，自應由本院將被告甲○○之部分予以撤銷改判。爰
    審酌被告甲○○前於86年間，已因持有槍彈，經法院判刑確
    定，並給予緩刑4年之機會，猶不知悔改，竟在網路上購買
    槍彈而長期擁槍自重，復於95年間，因知悉慶耀公司標得前
    揭工程，為圖不法所有，持前開子彈至工務所要求其姨丈蔡
    心培給付金錢，進而持槍至工務所門口射擊，復教唆他人至
    工務所毀物傷人，以遂行其恐嚇取財之犯行，所為嚴重危害
    社會治安，且行徑囂張，目無法紀，不宜輕縱，及被告甲○
    ○犯罪後就槍彈來源更異其詞，並否認有恐嚇取財犯行，難
    認有悔悟之心等一切情狀，量處如主文所示之刑，就罰金刑
    部分，諭知易服勞役之折算標準，並依法定其應執行之刑，
    以資懲儆。
七、被告甲○○持有上開可擊發子彈具有殺傷力之槍枝1支及具
　　有殺傷力之子彈4顆，均為違禁物，雖未扣案，惟無積極證
　　據證明業已滅失，仍應依刑法第38條第1項第1款之規定宣告
　　沒收。至被告甲○○於95年6月19日在慶耀工務所門口擊發
　　之子彈1顆，及先前業經被告甲○○試射已擊發之2顆子彈，
　　既經擊發，已不具子彈之外型及功能，均非屬違禁物，無庸
　　宣告沒收，併此敘明。
乙、乙○○部分：
一、公訴意旨略以：被告乙○○與甲○○、葉世彥共同於不詳時
    地，取得具殺傷力之槍枝、子彈、主要零件，藏放在甲○○
    借用之臺北縣瑞芳鎮○○○○路204號房屋、被告乙○○出
    面承租之臺北縣蘆洲市○○○路33巷3、5號及被告乙○○所
    有之6380-KL號小客車內。嗣於95年10月25日晚間8時30分許
    ，警方持搜索票，在蘆洲市前址屋內電視櫃中查獲槍管（有
    來復線）1支、子彈1顆，客廳抽屜內查獲彈匣1個，麻將桌
    內查獲手銬2付，衣櫃內查獲防彈衣2件、伸縮鐵棍3支，蘆
    洲市前址地下停車場之6380-KL小客車內查獲2只手提袋，內
    有仿衝鋒槍製造換裝土造金屬槍管之衝鋒槍2支（烏玆衝鋒
    槍及短烏玆衝鋒槍各1支）、仿Beretta手槍1支、仿SIG SAUER
    手槍1支（含彈匣）、仿HK手槍1支（含彈匣）、仿CLOCK手
    槍1支（含彈匣）、9厘米子彈107顆、12 GAUGE霰彈槍子彈
    21顆、8.9厘米金屬彈頭11顆、仿BERETTA手槍零件（制式手
    槍之槍身護木及金屬槍身、M9型保險鈕、92FS型抓子鉤、槍
    管固定插銷、土造槍管、彈簧）、長槍零件（仿步槍之上下
    節套、槍托、護木）、彈殼5個；另於臺北縣瑞芳鎮○○○
    ○路204號內，查獲手槍滑套2個，因認被告乙○○涉犯槍砲
    彈藥刀械管制條例第7條第4項、第12條第4項未經許可持有
    槍彈罪嫌云云。
二、按犯罪事實應依證據認定，無證據不得認定其犯罪事實；又
    不能證明被告犯罪者，應諭知無罪之判決，刑事訴訟法第
    154 條第2 項、第301 條第1 項分別定有明文。又事實之認
    定，應憑證據，如未能發現相當證據，或證據不足以證明，
    自不能以推測或擬制之方法，為裁判基礎，且認定不利於被
    告之事實須依積極證據，苟積極證據不足為不利於被告事實
    之認定時，即應為有利於被告之認定。另認定犯罪事實所憑
    之證據，雖不以直接證據為限，間接證據亦包括在內，然而
    無論直接證據或間接證據，其為訴訟上之證明，須於通常一
    般之人均不致有所懷疑，而得確信其為真實之程度者，始得
    據為有罪之認定，倘其證明尚未達到此一程度，而有合理之
    懷疑存在，無從使事實審法院得為有罪之確信時，即應由法
    院為諭知被告無罪之判決（最高法院40年台上字第86號、30
    年上字第816 號、76年台上字第4986號判例參照）。
三、檢察官起訴被告乙○○涉有前揭罪嫌，係以甲○○、葉世彥
　　之自白、證人蔡武成、黃淑萍之證述、現場照片及扣案槍彈
　　、槍彈鑑定書等為其論據。
四、訊據被告乙○○堅決否認有未經許可持有槍彈之犯行，辯稱
    ：扣案槍彈非伊持有，伊於為警查獲前數日，即將伊所有車
    號6380-KL號車輛借予葉世彥使用，伊並未查看車輛，不知
    該車內藏放有扣案槍彈等語，經查：
　(一)警方於95年10月25日晚間8時30分許，持搜索票於臺北縣蘆
　　洲市○○○路33巷3、5號1樓執行搜索時，確於前址屋內電
　　視櫃中查獲子彈1顆，並在被告乙○○所有停放於前址地下
　　停車場之6380-KL號小客車內查獲2只手提袋，內有扣案槍彈
　　等物，且該址確為被告乙○○租用，由被告乙○○及葉世彥
　　共同居住等情，業經被告乙○○坦認無誤（見前揭偵卷(一)第
　　32頁，偵卷(二)第41至42頁，聲羈卷第12至13頁，原審卷(一)第
　　25頁、原審卷(二)第74頁），核與被告甲○○於原審證述該址
　　由被告乙○○與葉世彥共同居住等情相符（見原審卷(二)第46
　　頁），且有警方執行搜索時之現場照片及臺北縣政府警察局
　　瑞芳分局95年11月縣警瑞刑字第0950020719號函檢附之搜索
　　地點平面圖在卷可參（見上開偵卷(一)第165至177頁、第266
　　至269頁），復有扣案槍案可資佐證，已堪認定。
　(二)被告乙○○辯稱扣案槍彈非其所持有等語，經核與葉世彥迭
　　於警詢、偵查及原審審理時證稱：扣案槍彈為伊寄藏，乙○
　　○因多日未使用該車，並不知情該車內放有等語相符（見前
　　開偵卷(一)第43頁，偵卷(二)第46至49頁，原審卷(二)第67頁、第
　　72至73頁），已徵被告乙○○上開所辯非屬虛妄。又據被告
　　甲○○於原審審理時證稱：乙○○有時會借用伊車輛等語（
　　見原審卷(二)第42頁），及葉世彥證稱：乙○○另有機車代步
　　等語（見原審卷(二)第73頁），足見被告乙○○除其所有之上
　　開車輛外，另仍有交通工具代步，則被告乙○○將其所有車
　　輛借予與其共同居住之葉世彥使用，並未悖於常情。參以葉
　　世彥於原審證稱：伊未將受託寄藏槍彈放置於上開車輛之情
　　事，告知乙○○等語（見原審卷(二)第73頁），故被告乙○○
　　辯稱其於為警查獲前數日，即將該車借予葉世彥使用，其不
　　知該車輛內放置有槍彈等語，應屬可信。
　(三)公訴人雖以被告甲○○於偵查中證稱：伊將槍枝交由乙○○
　　保管云云，嗣於原審改稱：因不知道持有槍枝是犯法的，故
　　於偵查中表示將槍彈交由乙○○保管云云，惟被告甲○○於
　　86年即因無故持有槍枝，經臺灣基隆地方法院以86年度易字
　　第1063號判處有期徒刑6月，緩刑4年，此有本院被告前案紀
　　錄表附卷可憑，故被告甲○○稱不知持有槍枝是犯法之說詞
　　，並非屬實等情，而認扣案槍彈確由被告乙○○持有。然被
　　告甲○○於警詢、偵訊及檢察官聲請羈押時，於原審固曾稱
　　：伊至慶耀公司工務所開槍射擊後，曾將槍彈交由乙○○保
　　管云云（見上揭偵卷(一)第16頁，偵卷(二)第38頁，聲羈卷第7
　　頁），惟被告乙○○陳稱：甲○○確曾要求伊代為保管槍枝
　　，但伊不敢收下，亦未見到槍枝等語（見聲羈卷第11頁，原
　　審卷(一)第113頁）。且在被告乙○○所有之前揭車輛內查獲
　　之扣案槍枝，經鑑定結果，均非被告甲○○持往慶耀公司工
　　務所開槍射擊之槍枝，已如前述，足見被告乙○○所辯並非
　　無據。故縱使被告甲○○翻異前詞，亦難僅以被告甲○○之
　　前開陳述，逕認被告乙○○曾自被告甲○○處收受槍彈。
　(四)警方雖於被告乙○○租用之上址客廳電視櫃中查獲土造子彈
　　1顆，惟因警方扣案時，並未將在屋內查扣之子彈與在前揭
　　車輛內查獲之子彈加以區別，此有臺北縣政府警察局瑞芳分
　　局95年12月7日北縣警瑞刑字第0950022142號函可稽（見前
　　開偵卷(一)第274頁），而全部查扣之子彈送經鑑定之結果，
　　其中部分土造子彈不具有殺傷力，此有內政部警政署刑事警
　　察局95年11月24日刑鑑字第0950175770號槍彈鑑定書供參（
　　見前開偵卷(一)第257至263頁），因無法特定在屋內查獲之子
　　彈為何，亦無其他證據足供證明在屋內查獲之子彈具有殺傷
　　力，故應從有利被告之認定，認定在屋內查獲之該顆子彈不
　　具殺傷力。至於在被告乙○○承租之上址屋內查獲之槍管1
　　支，非屬槍砲之主要組成零件，此有內政部95年12月21日內
　　授警字第0950871879號函在卷可稽（見原審卷(一)第41頁），
　　故雖在被告乙○○租用屋內查獲子彈1顆及槍管1支，尚難認
　　被告乙○○涉有何罪嫌。另證人蔡武成、黃淑萍僅證述臺北
　　縣蘆洲市○○○路乙○○承租使用，警方於95年10月25日確
　　於上址查獲扣案槍彈等情（見前開偵卷(一)第67至71頁，偵卷
　　(二)第160至161頁），均不足以證明被告乙○○確有公訴人所
　　指之犯行。
　(五)綜上，警方雖於被告乙○○所有前開車輛內，查獲扣案槍彈
　　，惟被告乙○○既於數日前已將該車借予葉世彥使用，且葉
　　世彥亦未將其受託寄藏槍彈藏放該車內之事告知被告乙○○
　　，自不得僅以葉世彥藏放扣案槍彈之車輛，係屬被告乙○○
　　所有，遽論被告乙○○就葉世彥持有該等槍彈一事必然知情
　　，而以前開罪責相繩。又警方於被告乙○○租用之上址屋內
　　查獲之子彈，不具殺傷力，且同於屋內查獲之槍管，亦非屬
　　槍砲之主要組成零件，縱使該等物品為被告乙○○所持有，
　　亦不構成犯罪。從而，公訴人所為之舉證，均不足以認定被
　　告乙○○確有公訴人所指之犯行。此外，復查無其他積極證
　　據足認被告乙○○有何持有槍彈之犯行，應認其犯罪不能證
　　明，自應諭知無罪之判決。
五、原審審理結果，認不能證明被告乙○○犯罪，而諭知被告乙
    ○○無罪判決，經核其認事用法及證據之取捨，均無違誤。
    檢察官上訴意旨以「王正中」與葉世彥並不熟稔，且僅認
    識不到半年，而寄藏槍枝又為重罪，「王正中」若要藏匿槍
    彈，何以會交給並不熟識之葉世彥保管，而非曾受僱於「王
    正中」長達1年之被告乙○○保管？從卷附通聯紀錄來看
    ，被告乙○○、甲○○與葉世彥就槍彈出處之細節所供，互
    核比對並不相符，葉世彥稱槍彈係他人所有一節顯非可採。
    被告甲○○於偵訊時已稱將槍枝交由被告乙○○保管，雖
    嗣於原審翻異其詞，應以其於偵訊所述較為可採云云，指摘
    原判決不當。惟據被告乙○○於偵訊時已陳稱：伊於91年間
    雖曾受僱於「王正中」1年，做抓音樂著作權盜版工作，但
    「王正中」曾向伊借70萬元去投資房地產，都沒有還，伊於
    95年10月初曾去向「王正中」要錢，但發現他已經跑掉了等
    語（見上揭偵卷(二)第139頁），「王正中」對被告乙○○既
    積欠債務未還，當無可能出面委託被告乙○○為其寄藏扣案
    槍彈。參以葉世彥所稱其需靠「王正中」介紹工作，對「王
    正中」有依附關係，「王正中」當可以此為由，要求葉世彥
    為其寄藏扣案槍彈，與常情無違。至卷附通聯紀錄，尚不足
    以判別扣案槍彈之出處究係為何，檢察官亦未具體指明被告
    乙○○、甲○○與葉世彥之通聯紀錄比對後有何不符之處，
    尚難遽此為被告乙○○不利之認定。另被告甲○○偵訊時不
    利於被告乙○○之陳述，此部分已詳如前述，上訴意旨猶執
    前詞指摘，檢察官就被告乙○○之部分上訴為無理由，應予
    駁回。
據上論斷，應依刑事訴訟法第368條、第369條第1項前段、第364
條、第299條第1項前段、第300條，槍砲彈藥刀械管制條例第8條
第4項、第12條第4項，刑法第2條第1項、第11條前段、第346條
第1項、第55條前段、第42條第3項、修正前刑法第51條第5款、
第38條第1項第1款，罰金罰鍰提高標準條例第1條前段，刑法施
行法第1條之1，判決如主文。
本案經檢察官謝英民到庭執行職務。
中　　華　　民　　國　　96　　年　　10　　月　　31　　日
　　　　　　　　　刑事第二庭審判長法　官  呂丹玉
　        　　　　　　　          法　官  李麗玲
  　　　　　　　　　　　　　      法　官  林恆吉
以上正本證明與原本無異。
吳正儒犯槍砲彈藥刀械管制條例部分如不服本判決，應於收受送
達後十日內向本院提出上訴書狀，其未敘述上訴之理由者並得於
提起上訴後十日內向本院補提理由書（均須按他造當事人之人數
附繕本）。
恐嚇取財部分不得上訴。
乙○○部分檢察官如不服本判決，應於收受送達後十日內向本院
提出上訴書狀，其未敘述上訴之理由者並得於提起上訴後十日內
向本院補提理由書。
                                  書記官  劉文美
中　　華　　民　　國　　96　　年　　10　　月　　31　　日
附錄：本案論罪科刑法條全文
刑法第346條第1項：
意圖為自己或第三人不法之所有，以恐嚇使人將本人或第三人之
物交付者，處6月以上5年以下有期徒刑，得併科1千元以下罰金
。
槍砲彈藥刀械管制條例第8條：
未經許可，製造、販賣或運輸鋼筆槍、瓦斯槍、麻醉槍、獵槍、
空氣槍或第4條第1項第1款所定其他可發射金屬或子彈具有殺傷
力之各式槍砲者，處無期徒刑或5年以上有期徒刑，併科新臺幣
1千萬元以下罰金。
未經許可，轉讓、出租或出借前項所列槍枝者，處5年以上有期
徒刑，併科新臺幣1千萬元以下罰金。
意圖供自己或他人犯罪之用，而犯前二項之罪者，處無期徒刑或
7年以上有期徒刑，併科新臺幣1千萬元以下罰金。
未經許可，持有、寄藏或意圖販賣而陳列第1項所列槍枝者，處3
年以上10年以下有期徒刑，併科新臺幣700萬元以下罰金。
第 1 項至第 3 項之未遂犯罰之。
槍砲彈藥刀械管制條例第12條：
未經許可，製造、販賣或運輸子彈者，處1年以上7年以下有期徒
刑，併科新台幣500萬元以下罰金。
未經許可，轉讓、出租或出借子彈者，處6月以上5年以下有期徒
刑，併科新台幣300萬元以下罰金。
意圖供自己或他人犯罪之用，而犯前二項之罪者，處3年以上10
年以下有期徒刑，併科新台幣700萬元以下罰金。
未經許可，持有、寄藏或意圖販賣而陳列子彈者，處5年以下有
期徒刑，併科新台幣300萬元以下罰金。
第 1 項至第 3 項之未遂犯罰之。
